【裁判字號】    89,上易,1994
【裁判日期】    891227
【裁判案由】    傷害
【裁判全文】
臺灣高等法院高雄分院刑事判決          八十九年度上易字第一九九四號
    上  訴  人  臺灣高雄地方法院檢察署檢察官
    上  訴  人
    即  被  告  丙○○
    選任辯護人  吳永茂
右上訴人因被告傷害案件，不服臺灣高雄地方法院八十九年度易字第三０五一號中華
民國八十九年十月三十一日第一審判決（起訴案號：臺灣高雄地方法院檢察署八十九
年度偵字第一一八四六、一二一三四號），提起上訴，本院判決如左：
      主      文
上訴駁回。
      事實及理由
一、本案經本院審理結果，認第一審判決認事用法及量刑均無不當，應予維持，並引
    用第一審判決書記載之事實、證據及理由（如附件）。
二、被告雖否認有傷害告訴人甲○○之故意，辯稱：被告當時持剪刀在剪指甲，係告
    訴人甲○○要來搶被告手上之剪刀，雙方拉扯之間，不慎傷及告訴人云云。然查
    被告丙○○於警訊中已經坦承：「我與妻子甲○○於八十九年五月一日晚上十九
    時許，在現住地左營區勵志新村一九二號屋內，因為了金錢上的問題，他老是向
    我索錢花用。我是老榮民，沒幾個錢。所以常為了錢吵架，當時我氣不過，我確
    實有持用家中的剪刀想嚇唬她，做動作要殺她的動作。而她心想怕為我殺害，乃
    向前與我爭奪我手中的剪刀，在過程中，妻子的左胸、及腹部有三處刀傷，剪刀
    從我手中被他奪去，並跑到屋外喊殺人了，由他跑到派出所去報案。而我在爭奪
    剪刀的時候，有發現我的左手手腕有刀傷，可能是持奪剪刀時造成的，其餘並無
    任何傷害。而在妻子跑出屋外呼救後，我自己在屋內並自行隨手在屋內拿了另一
    把水果刀，自己在脖子上劃了一刀，想自我了結，而我腹部的刀傷，我真的不清
    楚為何而來。」「我心想既然已造成妻子的傷害，我年紀大了，我就想自我了斷
    ，結束生命。」等語，復於檢察官偵查中供稱：「我是有用剪刀劃到告訴人的臉
    、脖子：：：」云云，即已自承確有持剪刀作勢欲殺告訴人，因告訴人與被告爭
    搶該剪刀，致告訴人身上受有多處傷害等情。另告訴人於警訊、偵查及原審審理
    、本院審理中則均指訴：「我和丙○○長久以來，便一直有吵架的情形，他也時
    常出手打我，當天我實在已受不了他這樣長期的欺侮，所以當日我就回應了他幾
    句，並要求離婚，他便惱羞成怒，出手打我，並將我推倒在地，隨手拿置於架子
    上的剪刀一直刺我，欲置我於死，幸我極力反抗，將他手上的剪刀拍落，丙○○
    又拿起家裏的椅子砸我，隨後返身去廚房揚言要拿廚房的刀子將我殺死為止，我
    則趁此機會逃出呼救，因當時左右鄰居都關著門看電視，所以並沒有聽到我的呼
    救聲，只好直接跑到派出所報案，由派出所員警將我送醫院急救。」「我並不知
    道丙○○也有受傷，是我送到醫院後警察問我時才知道的。」云云，且告訴人受
    有左臉刺傷長一公分、深一公分，左頸部刺傷長一公分、深一公分，左鎖骨下方
    穿刺傷長一公分、深三公分，左胸穿刺傷長一公分、深二公分造成開放性氣胸及
    輕度血胸，左上腹部刺傷長一公分、深一公分，左手下臂割裂傷長五公分、寬一
    公分等傷害，亦有高雄市立婦幼醫院八十九年八月十四日八九高市婦醫病字第三
    一七八號函及所附之甲○○急診病歷、高雄榮民總醫院診斷証乙書及八十九年九
    月十五日（八九）高總行字第八九○七五四二號函附之中文病歷摘要及全部病歷
    各一份（並參考原審卷四十四頁）附卷可稽，足認告訴人甲○○確有被被告手持
    之剪刀刺傷無訛。雖被告辯稱係雙方在搶奪該剪刀時劃傷告訴人，告訴人則指稱
    係被告直接持剪刀刺告訴人成傷，二者供述互不一致。惟本院由告訴人甲○○所
    受之傷害，及臉、頸、胸、腹、手臂等，多達六處，且造成告訴人氣胸及輕度
    血胸，如僅雙方單純爭搶剪刀，顯不可能造成如此多且嚴重傷害以觀，足認告訴
    人甲○○之指訴為真實可採，即被告係基於傷害之故意而以剪刀連刺告訴人成傷
    ，被告所辯，顯係卸責之詞，不足採信，犯行堪以認定。
三、原審因依刑法第二百七十七條第一項、第三十八條第一項第二款，罰金罰鍰提高
    標準條例第一條前段之規定，並審酌被告犯罪之一切情狀，量處被告有期徒刑十
    月，扣案之剪刀一把，係被告所有，供犯罪所用之物，併依法宣告沒收，及乙
    扣押之水果刀一把，並非供犯罪所用之物，無庸為沒收之宣告。認事用法，核無
    不合，量刑亦屬妥適，檢察官上訴意旨，以原審量刑過輕，被告上訴意旨，仍執
    前詞，否認犯罪，均指摘原判決不當，均為無理由，應予駁回。
據上論斷，應依刑事訴訟法第三百六十八條、第三百七十三條，判決如主文。
本案經檢察官邱榮藏到庭執行職務。
中    華    民    國     八十九     年      十二      月      二十七    日
         臺灣高等法院高雄分院刑事第九庭
                                  審判長法官  張乙松
                                        法官  江泰章
                                        法官  任森銓
右正本證乙與原本無異。
不得上訴。
                                      書記官  張文斌
中    華    民    國     八十九     年      十二      月      三十      日
附錄：本判決論罪科刑法條：
刑法第二百七十七條第一項
傷害人之身體或健康者，處三年以下有期徒刑，拘役或一千元以下罰金。
                                                                        Ｑ
附件：
臺灣高雄地方法院刑事判決                        八十九年度易字第三五一號
    公  訴  人  臺灣高雄地方法院檢察署檢察官
    被      告  丙○○  男七十五歲（民國○○年○月○日生）
                        住高雄市左營區勵志新村一九二號
                        居高雄市左營區勵志新村一八六之一號
                        身分證統一編號：Ｔ一0000000號
    指定辯護人  本院公設辯護人黃文德
右列被告因傷害案件，經檢察官提起公訴（八十九年度偵字第一一八四六號、第一二
一三四號），本院判決如左：
    主  文
丙○○傷害人之身體，處有期徒刑拾月。扣案剪刀壹支沒收。
    事  實
一、丙○○與其妻甲○○平日感情不睦，常生口角，於民國八十九年五一日晚間七時
    許，兩人又在住處高雄市左營勵志新村一九二號因錢財及生活相處問題再生口角
    ，丙○○竟基於傷害之故意，持其所有家中之剪刀刺傷甲○○，致吳女左臉刺傷
    長一公分、深一公分，左頸部刺傷長一公分、深一公分，左鎖骨下方穿刺傷長一
    公分、深三公分，左胸穿刺傷長一公分、深二公分造成開放性氣胸及輕度血胸，
    左上腹部刺傷長一公分、深一公分，左手下臂割裂傷長五公分、寬一公分。吳女
    趁丙○○不注意之際，逃離該處，自行就醫。
二、案經甲○○訴由高雄市政府警察局左營分局移送臺灣高雄地方法院檢察署檢察官
    偵查起訴。
    理  由
一、訊據被告丙○○於本院審理時否認有傷害告訴人甲○○之故意，辯稱：案發當時
    ，伊持本件剪刀在剪指甲，告訴人不知何故上前搶該剪刀，雙方拉扯之間，不慎
    傷及告訴人云云。惟查被告故意刺傷告訴人之事實，業經告訴人於警訊、偵查及
    本院審理中指訴不移，且告訴人受有左臉刺傷長一公分、深一公分，左頸部刺傷
    長一公分、深一公分，左鎖骨下方穿刺傷長一公分、深三公分，左胸穿刺傷長一
    公分、深二公分造成開放性氣胸及輕度血胸，左上腹部刺傷長一公分、深一公分
    ，左手下臂割裂傷長五公分、寬一公分等傷害，亦有高雄市立婦幼醫院八十九年
    八月十四日八九高市婦醫病字第三一七八號函及所附之甲○○急診病歷、高雄榮
    民總醫院診斷証乙書及八十九年九月十五日（八九）高總行字第八九○七五四二
    號函附之中文病歷摘要及全部病歷各一份附卷可稽，足見告訴人指訴不虛。又告
    訴人所受傷害遍及臉、頸、胸、腹及手臂多處已如上述，被告所辯係不慎刺傷顯
    違經驗法則，況告訴人無故為奪一支剪刀而遭刺傷多處亦顯違常情。被告所辯顯
    實在。綜上所述，被告犯行事証乙確，洵堪認定。
二、核被告所為，係犯刑法第二百七十七條第一項之傷害罪。爰審酌夫妻口角固常有
    之，然被告以利剪刺傷告訴人臉、頸、胸、腹及手臂多處，雖未傷及重要臟器、
    血管而未生立即致命之危險，然已生氣胸及輕度血胸而有潛在之致命危險已如上
    述，其造成之傷害顯屬非輕，自不宜以一般夫妻爭吵，致生輕微傷害視之，且其
    犯後仍一再推諉卸責，無意悔改，態度不佳等一切情狀，量處如主文所示之刑。
    扣案剪刀一支係供犯罪所用之物，且被告亦供乙為其所有，爰依刑法第三十八條
    第一項第二款宣告沒收。又扣案之水果刀並非本件犯罪工具，此業經被告辯乙在
    卷，告訴人對此亦不否認，自無庸為沒收之宣告，附此敘乙。
據上論斷，應依刑事訴訟法第二百九十九條第一項前段，刑法第二百七十七條第一項
、第三十八條第一項第二款、罰金罰鍰提高標準條例第一條前段，判決如主文。
中      華      民      國    八十九    年      十      月    三十一    日
                                  臺灣高雄地方法院刑事第七庭
                                      法  官  蔡  國  卿
右正本證乙與原本無異。
如不服本判決，應於判決送達後十日內，向本院提出上訴狀。
                                      書記官  邱  靜  銘
中      華      民      國    八十九    年      十      月    三十一    日
附錄本案判決論罪之法條
傷害人之身體或健康者，處三年以下有期徒刑，拘役或一千元以下罰金。
犯前項之罪，因而致人於死者，處無期徒或七年以上有期徒刑，致重傷者，處三年以
上、十年以下有期徒刑。


司法院資訊處製作；財團法人民間司法改革基金會備份。
